臺灣基隆地方法院民事簡易判決
111年度基簡字第49號
原      告  黃喬欐  
訴訟代理人  曾智群律師
被      告  饒  軒  


            許雅茹  
訴訟代理人  李秋峰律師
上列當事人間侵權行為損害賠償事件，經臺灣士林地方法院以11
0年度士簡字第1321號裁定移送前來，本院於民國111年3月10日
言詞辯論終結，判決如下：
    主  　　文
被告乙○應給付原告新臺幣伍萬元，及自民國一百一十一年二月
十八日起至清償日止，按週年利率百分之五計算之利息。
原告其餘之訴駁回。
訴訟費用由被告乙○負擔十分之一，餘由原告負擔。
本判決原告勝訴部分得假執行；但被告乙○如以新臺幣伍萬元預
供擔保，得免為假執行。
原告其餘假執行之聲請駁回。
    事實及理由
一、被告乙○經合法通知，未於言詞辯論期日到場，核無民事訴
    訟法第386條各款所列情形，爰依民事訴訟法第436條第2項
    、第385條第1項前段規定，准原告之聲請，由其一造辯論而
    為判決。
二、原告主張：原告與被告乙○（下稱乙○）於民國77年10月6日
    結婚迄今，育有三名子女，被告甲○○（下稱甲○○）因介入原
    告之家庭，於110年7月27日書立和解書（下稱系爭和解書）
    ，內容載明甲○○向原告鄭重道歉，保證未來不再犯，並允諾
    日後與乙○有任何過從甚密之行為，需對原告負損害賠償責
    任。惟乙○自110年8月22日至同年月29日，連續數日晚間驅
    車前往甲○○住處直至深夜才自行返家，且兩人自110年7月27
    日至同年8月29日有多次電話聯絡，顯見甲○○並未如實履行
    系爭和解書內容。原告先前為求家庭圓滿，勉為其難下已宥
    恕被告，僅要求兩人不得再有逾距之聯絡，被告竟視系爭和
    解書為無物，短短數日間即恢復密切往來之關係，再次欺騙
    原告，侵害原告基於配偶關係之身分法益，且情節重大，令
    原告精神受有極大痛苦，為此依民法第184條第1項、第185
    條第1項、第195條第1項、第3項規定請求被告連帶賠償精神
    慰撫金等語。並聲明：㈠被告應連帶給付原告新臺幣（下同
    ）50萬元，及自起訴狀繕本最後送達翌日起至清償日止，按
    週年利率5%計算之利息。㈡願供擔保請准宣告假執行。
三、被告抗辯略以：
　㈠甲○○部分：甲○○固曾與乙○有不正常之交往行為並簽訂系爭和
    解書，惟自簽訂系爭和解書後即向乙○表明分手、不再往來
    ，但是乙○一再糾纏，藉其認識甲○○之家人及上班地點之便
    ，多次逕自進入甲○○家中，甲○○擔心乙○對家人不利，無法
    當面驅逐，便於家人邀請乙○共進晚餐之時，要求乙○用餐完
    後應旋即離開，並無任何留宿之情，亦無任何親密、曖昧或
    逾越正常社交之行為。又依乙○之手機通聯記錄，甲○○僅於1
    10年8月29日接通3次，前後通話時間不到1分鐘，皆係乙○趁
    甲○○上班時來電騷擾，甲○○不堪其擾，遂接通並怒罵乙○，
    且甲○○曾於110年7月29日傳送簡訊予乙○之子表示請乙○別再
    打擾，也不會再與乙○有任何聯繫，亦於110年8月30日傳送
    簡訊予乙○要求不要再騷擾，該通聯記錄並無法證明被告間
    有何違反系爭和解書之內容以及侵權行為之事實等語。並答
    辯聲明：㈠原告之訴駁回。㈡如受不利判決，願供擔保請准宣
    告免為假執行。
　㈡乙○未於言詞辯論期日到場，亦未提出準備書狀作何聲明或陳
    述。
四、按當事人主張有利於己之事實者，就其事實有舉證之責任，
    民事訴訟法第277條定有明文。民事訴訟如係由原告主張權
    利者，應先由原告負舉證之責，若原告先不能舉證，以證實
    自己主張之事實為真實，則被告就其抗辯事實即令不能舉證
    ，或其所舉證據尚有疵累，亦應駁回原告之請求（最高法院
    17年上字第917號先例判決參照）。又按依民法第184條第1
    項前段規定，侵權行為之成立須行為人因故意過失不法侵害
    他人權利，亦即行為人須具備歸責性、違法性，並不法行為
    與損害間有因果關係，始能成立，且主張侵權行為損害賠償
    請求權之人，對於侵權行為之成立要件應負舉證責任（最高
    法院100年度台上字第328號判決參照）。原告主張被告共同
    侵害其基於配偶之身分法益，且情節重大，應負損害賠償責
    任，為甲○○所否認，本院判斷如下：
  ㈠原告主張其與乙○於77年10月6日結婚，育有3名子女，目前婚
    姻關係存續中，乙○因與甲○○有不正當關係，由甲○○書立系
    爭和解書，表明向原告鄭重道歉，保證未來不再犯，乙○仍
    自110年8月22日至同年月29日，數次晚間驅車前往甲○○住處
    ，且於110年8月29日多次與甲○○電話聯絡，業據原告提出戶
    籍謄本、系爭和解書、錄影光碟為證（臺灣士林地方法院11
    0年度士簡字第1321號卷第18頁、第19頁、第24頁、證物袋
    ），並有中華電信股份有限公司通聯紀錄查詢系統查詢結果
    在卷可稽，堪信為真實。乙○於原告知悉被告間之婚外情，
    並經甲○○書立系爭和解書後，應當避免再次破壞夫妻間生活
    之圓滿安全及幸福，卻仍持續主動於晚間至甲○○住處，並主
    動與甲○○聯絡，縱然無肢體親密行為，但足以使原告對於被
    告二人是否仍藕斷絲連，產生疑慮不安，
　　而危及其與乙○間婚姻之圓滿安全及幸福，原告據此請求乙○
    負侵權行為之損害賠償責任，自屬有據。
  ㈡又原告主張甲○○違反系爭和解書約定，持續與乙○來往，並提
    出乙○前往甲○○住處之錄影光碟為證，甲○○固不否認乙○曾於
    110年8月22日、26日、27日進入甲○○住處，及甲○○於110年8
    月29日下班時間乘坐乙○車輛至瑞芳車站，惟抗辯是乙○逕自
    前往甲○○住處及上班地點等候甲○○，甲○○並未與乙○共同返
    家，且乙○進入甲○○住處時有其他家人在場，乙○晚餐結束後
    即離去，並未留宿甲○○住處等情。依原告所提錄影光碟，分
    別為110年8月22日晚間8點4分乙○進入甲○○住處、110年8月2
    5日晚間9時11分乙○車輛停放於甲○○住處外面、110年8月26
    日晚間10點許乙○自甲○○住處離開、110年8月27日晚間7點許
    進入甲○○住處，並未顯示被告間有任何親密曖昧行為之情形
    ，且乙○進入甲○○住處時有其他家人在場，甲○○亦未乘坐乙○
    車輛返家或前往旅館等隱密場所，為原告所不爭執，足見被
    告二人並非於深夜獨處一室，參酌乙○於110年8月22日、23
    日、24日、25日、26日、27日駕車至甲○○住處時，雙方沒有
    任何聯絡，並無相約見面並一同用餐之行為，及甲○○曾於11
    0年7月29日傳送簡訊予乙○之子表示請乙○別再打擾，也不會
    再與乙○有任何聯繫，亦於110年8月30日傳送簡訊予乙○要求
    不要再騷擾，有簡訊畫面足憑，甲○○辯稱係乙○主動糾纏，
    為避免乙○對自己及家人不利，無法當面驅逐等情，堪以採
    信。另依中華電信股份有限公司通聯紀錄查詢系統查詢結果
    ，乙○自110年7月27日起至同年8月29日止，僅於110年8月29
    日主動致電甲○○6次，通話時間3秒至20秒不等，甲○○既係被
    動接電話，原告復未能提出甲○○主動聯繫、勾引乙○而可認
    係再度介入原告婚姻之行為，且系爭和解書係約定甲○○若再
    與乙○有任何超出友誼之互動應賠償原告精神慰撫金，尚難
    單憑甲○○未拒絕乙○進入住處及被動接聽乙○電話，評價為社
    會常見之婚外不正常往來，原告主張甲○○與乙○共同侵害其
    基於配偶關係之身分法益且情節重大，不足採信。
五、次按因故意或過失，不法侵害他人之權利者，負損害賠償責
    任；不法侵害他人之身體、健康、名譽、自由、信用、隱私
    、貞操，或不法侵害其他人格法益而情節重大者，被害人雖
    非財產上之損害，亦得請求賠償相當之金額；前二項規定，
    於不法侵害他人基於父、母、子、女或配偶關係之身分法益
    而情節重大者，準用之，民法第184條第1項前段、第195條
    第1項前段、第3項分別定有明文。又慰藉金之賠償須以人格
    權遭遇侵害，使精神上受有痛苦為必要，其核給之標準固與
    財產上損害之計算不同，然非不可斟酌雙方身分資力與加害
    程度，及其他各種情形核定相當之數額。又以人格權遭遇侵
    害，受有精神上之痛苦，而請求慰藉金之賠償，其核給之標
    準，須斟酌雙方之身分、資力與加害程度及其他各種情形核
    定相當之數額。且所謂「相當」，應以實際加害情形與其名
    譽影響是否重大及被害人之身分、地位與加害人之經濟情況
    等關係定之（最高法院51年台上字第223號判例、86年度台
    上字第3537號判決意旨參照）。查原告為高職畢業，109年
    無所得，名下無任何財產；乙○109年所得總額為60元，有一
    筆投資，業據原告陳明在卷，並有本院職權調取之稅務電子
    閘門財產所得調件明細表附卷可參。本院審酌原告與乙○結
    婚逾30年，婚後育有3子，經原告於110年7月27日原諒被告
    二人間之不正當關係後，乙○仍持續主動接觸甲○○，使原告
    婚姻圓滿破裂，致其受有精神上痛苦之程度，及原告、乙○
    之學經歷、財產所得等一切情狀，認原告請求乙○給付非財
    產上損害賠償以5萬元為適當，逾此範圍之請求尚屬過高，
    難認有據。
六、綜上所述，原告依民法第184條、第195條第1項、第3項規定
    ，請求乙○給付5萬元，及自起訴狀繕本送達翌日即111年2月
    18日起至清償日止，按週年利率5%計算之利息，為有理由，
    應予准許；逾上開範圍之請求，為無理由，應予駁回。
七、本件係民事訴訟法第427條第1項所定之標的金額50萬元以下
    之財產權訴訟，本院為乙○敗訴判決部分，應依職權宣告假
    執行，並依同法第392條第2項規定，依職權宣告乙○預供擔
    保，得免為假執行。至原告其餘假執行之聲請，因之訴駁回
    失所依附，併予駁回。
八、本件事證已經明確，兩造其他的攻擊防禦方法及所用之證據
    ，經本院斟酌後，認為均不足以影響本判決之結果，爰不逐
    一論列，附此敘明。
九、結論：本件原告之訴為一部有理由，一部無理由，依民事訴
    訟法第436條第2項、第79條、第389條第1項第3款、第392條
    第2項，判決如主文。
中　　華　　民　　國　　111 　年　　3 　　月　　24　　日
                  基隆簡易庭法　官　陳湘琳　　　　　
以上正本係照原本作成。
對於本件判決如有不服，應於收受送達後20日內向本院提出上訴
書狀，上訴於本院合議庭，並按他造當事人之人數附具繕本。如
委任律師提起上訴者，應一併繳納上訴審裁判費。
中　　華　　民　　國　　111 　年　　3 　　月　　24　　日
                            書記官　林亭如